臺灣臺中地方法院民事裁定
110年度司監宣字第350號
聲  請  人  黃泓焜  




相  對  人  黃温綢  




上列聲請人聲請選任特別代理人事件，本院裁定如下：
    主  文
一、選任張沁瑜為受監護宣告人黃温綢辦理被繼承人黃啓賢遺產
    分割相關事宜之特別代理人。
二、聲請程序費用新臺幣壹仟元由相對人負擔。
    理  由
一、本件聲請意旨略以：聲請人黃泓焜為相對人即受監護宣告人
    黃温綢（女、民國00年00月0日生）之兄，而兩造之父黃啓
    賢於110年2月18日死亡，遺有不動產等之財產，相對人欲辦
    理被繼承人黃啓賢之遺產分割，然相對人之法定代理人即聲
    請人亦為繼承人，有法律上之利害衝突，爰聲請選任關係人
    即相對人之嫂嫂張沁瑜（女、61年11月16日、身分證統一編
    號：Z000000000號）為相對人辦理被繼承人黃啓賢遺產分割
    相關事宜之特別代理人等語，並提出戶籍謄本、除戶戶籍謄
    本、繼承系統表及遺產分割協議書影本等為證。
二、按監護人之行為與受監護人之利益相反或依法不得代理時，
    法院得因監護人、受監護人、主管機關、社會福利機構或其
    他利害關係人之聲請或依職權，為受監護人選任特別代理人
    ，民法第1098條第2 項定有明文；前開規定依民法第1113條
    規定，準用於成年人之監護。
三、經查，聲請人主張之前開事實，業據其提出上開書證為證，
    而相對人前經本院以110年度監宣字第423號選定聲請人為相
    對人之監護人並經確定在案，亦有該民事裁定書（影本）及
    家事科查詢簡答表附卷可稽，堪信為真正。聲請人既為相對
    人之法定代理人，2人亦同為被繼承人黃啓賢之繼承人，關
    於被繼承人黃啓賢之遺產分割事宜，如擔任相對人之法定代
    理人，顯然利益衝突，聲請人依法不得代理相對人，聲請人
    聲請為該等事宜為相對人選任特別代理人，自屬有據。又據
    聲請人所提出如附件所示110年10月4日遺產分割協議書，該
    協議之內容對於相對人並無不利，是本院認選任由關係人張
    沁瑜擔任相對人黃温綢辦理被繼承人黃啓賢遺產分割相關事
    宜之特別代理人，應可善盡保護相對人之權益，而關係人張
    沁瑜亦出具同意書陳明願擔任特別代理人，是本院認由關係
    人張沁瑜擔任相對人辦理被繼承人黃啓賢遺產分割相關事宜
    之特別代理人，應屬妥適。從而，聲請人之聲請為有理由，
    應予准許，爰裁定如主文。
四、依家事事件法第104條第3項之規定，裁定如主文。
中　　華　　民　　國　　110 　年　　10　　月　　14　　日
                  家事法庭  司法事務官  陳湘茹
以上正本係照原本作成。
如不服本裁定應於送達後10日內向本院提出抗告狀，並繳納抗告
費新臺幣1,000元。
中　　華　　民　　國　　110 　年　　10　　月　　14　　日
                            書  記  官  陳綉燕